【裁判字號】    92,簡上,411
【裁判日期】    921211
【裁判案由】    毀棄損壞
【裁判全文】
臺灣高雄地方法院刑事判決                        九十二年度簡上字第四一一號
    上  訴  人  甲○○
    即  被  告
右上訴人因毀棄損壞案件，不服臺灣高雄地方法院高雄簡易庭九十二年度簡字第二三
三三號中華民國九十二年七月九第一審判決（聲請簡易判決案號：臺灣高雄地方法院
檢察署九十二年度偵字第一００九號），提起上訴，本院判決如左：
    主  文
上訴駁回。
    事  實
一、甲○○曾於民國八十七年間，因違反能源管理法案件，經本院於八十七年四月十
    日，以八十六年度易字第五五八五號判處有期徒刑三月，如易科罰金，以三百元
    折算一日，於同年五月二十五日判決確定，並於同年六月二十五日易科罰金執行
    完畢。猶不知悔改，緣甲○○於九十一年二月四日，駕駛其所有之「慶陸福」號
    漁船（漁船總噸數為七十．九六四噸）出海作業時，在東經一一九度五十三分三
    ０秒、北緯二十三度三分六００秒處，與己○○僱用之船長陳順建所駕駛之「進
    宏財」號漁船（船主為戊○○○，漁船總噸數為三十二．一三噸），發生漁網互
    破損事件，甲○○要求己○○賠償新台幣（下同）一萬六千元未果，因而懷恨
    在心。同年八月十一日上午六時許，甲○○駕駛「慶陸福」號漁船，在東經二十
    三度二十七分、北緯二十四度一分澎湖西方海域作業時，適己○○與其子丙○○
    ，亦駕駛「進宏財」號漁船，在「慶陸福」號漁船東北方數百公尺處海域作業，
    甲○○竟基於毀損之故意，意圖絞斷「進宏財」號漁船漁網，遂放下左右兩舷鐵
    板，勾住「進宏財」號漁船拖網後，加速行駛，己○○因漁船連同漁網被拖行，
    為防止拖網被絞斷，而與「慶陸福」號漁船保持同速度行駛以便收網，甲○○為
    收回鐵板，突然減速，致遭其拖行之「進宏財」號漁船因閃煞不及而撞及「慶陸
    福」號漁船船尾，嗣二船分開後，甲○○復承上開毀損之接續犯意，加速往北行
    駛後突然迴轉，再衝撞「進宏財」號漁船左舷部，致「進宏財」號漁船上之觀測
    臺、雷達天線、主控系統全毀，致生損害於己○○、戊○○○及丙○○。
二、案經己○○、戊○○○、丙○○訴由臺灣高雄地方法院檢察署檢察官偵查後聲請
    簡易判決處刑。
    理  由
一、訊據上訴人即被告（下稱被告）甲○○固不否認其所駕駛之「慶陸福」號漁船與
    告訴人己○○駕駛之「進宏財」號漁船發生碰撞，惟矢口否認有何毀損之犯行，
    辯稱：伊並沒有放鐵板「進宏財」號漁船之漁網，係因發現告訴人己○○在電
    魚，乃大聲向告訴人己○○表示要向保七總隊告發，告訴人己○○便開船撞伊船
    船尾，伊將船迴轉欲質問告訴人己○○為何撞伊船時，不小心擦撞到「進宏財」
    號漁船之左舷部云云。
二、惟查：
  (一)右揭事實，業據告訴人己○○、戊○○○、丙○○於警訊及檢察官偵訊時指訴綦
    詳，而證人即「慶陸福」號漁船船員吳龍海、鄭金魚二人於偵訊時亦陳稱被告當
    時確有下令放下鐵板等語（九十二年一月二十二日偵訊筆錄參照），與告訴人己○○、丙○○所指訴之情節相符。雖證人吳龍海、鄭金魚均稱係為重新攬繩，並
    非故意要「進宏財」號漁船之漁網云云，惟被告既明知告訴人己○○、丙○○
    已於該海域作業，仍故意迫近「進宏財」號漁船並放下鐵板，且參諸被告駕駛之
    「慶陸福」號漁船總噸數為七十九．六四噸，告訴人己○○駕駛之「進宏財」號
    漁船僅三十二．一三噸，此有上開二船之船籍資料附卷可據，兩船噸位相差懸殊
    ，衡情告訴人豈有於大海中故意挑釁並先行攻擊被告以置己身於危險中之理，足
    見證人吳龍海、鄭金魚稱被告非故意云云，顯係迴護之詞，不足採信。
  (二)次查，「慶陸福」號漁船與「進宏財」號漁船發生碰撞之時間，係於當日早上六
    時許，此為被告所自承，而依前開澎湖漁業通訊電台船重要通報紀錄及工作紀錄
    所示，被告係於七時二十五分許，始通報「進宏財」號漁船有電漁情事，是其通
    報告訴人己○○電魚時間於發生碰撞之後，足見被告所辯係欲告發告訴人己○○
    電魚一事而引發告訴人先撞被告所駕駛「慶陸福」號漁船船尾云云，顯與事實不
    符。
  (三)另，證人丁○○雖於本院調查時證稱：「被害人的船是我修理，我是修理被害人
    漁船欄杆部分，其他的部分不是我修理的。從欄杆上的毀損來看，應該不是故意
    撞擊的，而是因為海浪上下的關係而撞擊到的。」云云（本院九十二年十一月六
    日訊問筆錄），然「進宏財」號漁船受損之部分是在觀測臺、雷達天線、主控系
    統，此據告訴人己○○陳述明確，並有「進宏財」號漁船照片在卷可稽，證人丁○○所述顯與本案無關，要難據為有利於被告之認定。
  (四)此外，復有海岸巡防署興達港安檢所九十一年八月十日受理報案三聯單、紀錄表
    、「慶陸福」號漁船船籍、「進宏財」號漁船船籍、海岸巡防署總隊安檢站進出
    港登記簿、澎湖區漁會漁業通訊電台漁船重要通報紀錄及工作紀錄、船舶海事報
    告、海事示意圖各一份、漁船照片七幀、估價單三分在卷可按。
  (五)綜上所述，被告所辯，均係卸責之詞，不足採信。本件事證明確，被告之犯行堪
    以認定。
三、核被告所為，係犯刑法第三百五十四條之毀損罪。又被告曾於八十七年間，因違
    反能源管理法案件，經本院於八十七年四月十日，以八十六年度易字第五五八五
    號判處有期徒刑三月，如易科罰金以三百元折算一日，於同年五月二十五日判決
    確定，並於同年六月二十五日易科罰金執行完畢，此有本院被告院內索引卡紀錄
    表、臺灣高等法院被告全國前案紀錄表各一份在卷可稽，其受有期徒刑之執行完
    畢，五年以內再犯本件有期徒刑以上之罪，為累犯，應依刑法第四十七條規定加
    重其刑。
四、被告犯罪既已明確，原審引依刑法第三百五十四條、第四十七條、第四十一條第
    一項前段、罰金罰鍰提高標準條例第一條前段、第二條，量處被告有期徒刑六月
    ，並諭知易科罰金之折算標準。核其認事用法均無違誤，量刑亦稱妥適。被告上
    訴意旨，仍執前詞，否認犯罪，為無理由，應予駁回。
據上論斷，應依刑事訴訟法第四百五十五條之一第一項、第三項、第三百六十八條，
判決如主文。
本案經檢察官乙○○到庭執行職務。
中      華      民      國    九十二    年      十二    月      十一    日
                                  臺灣高雄地方法院刑事第五庭
                                      審判長法  官  李政庭
                                            法  官  蘇雅慧
                                            法  官  何秀燕
右正本證明與原本無異。
不得上訴。
                                            書記官  顏平國
中    華    民    國      九十二      年      十二      月      十一      日


司法院資訊處製作；財團法人民間司法改革基金會備份。
